臺灣臺北地方法院刑事判決　　　　　　　96年度易字第1219號
公　訴　人　臺灣臺北地方法院檢察署檢察官
被　　　告　甲○○
　　　　　　　　　　（另案羈押於臺灣臺北看守所）
上列被告因毒品危害防制條例案件，經檢察官提起公訴（96年度
毒偵字第1057號）及移送併辦（96年度毒偵字第1417號），本院
判決如下：
    主  文
甲○○施用第二級毒品，累犯，處有期徒刑柒月。扣案之吸管壹
支沒收。
    事  實
一、甲○○前於民國九十年間因施用毒品，經依本院九十年度毒
    聲字第一一二六號裁定送觀察、勒戒後，認無繼續施用毒品
    傾向，於九十年八月六日執行完畢釋放，由臺灣臺北地方法
    院檢察署檢察官以九十年度毒偵字第六一七號為不起訴處分
    確定；復於九十二年間，又因施用第二級毒品安非他命，經
    本院先後以九十二年度毒聲字第四一七號、九十二年度毒聲
    字第九三０號裁定送觀察、勒戒及強制戒治，嗣因毒品危害
    防制條例修正，於九十三年一月九日停止戒治處分釋放，其
    刑事部分並經檢察官聲請簡易判決處刑，由本院以九十二年
    度簡字第一六七九號判決處有期徒刑四月確定，於九十三年
    一月二十日易科罰金執行完畢；又於九十五年間因施用第二
    級毒品，經本院以九十五年度簡字第二三三五號判決處有期
    徒刑六月確定。詎仍不知戒除毒癮，復另基於施用第二級毒
    品安非他命之犯意，接續於九十六年二月一日及同年月三日
    偵訊完畢釋放後某時在台北縣新店市○○路三０七巷二號住
    處將安非他命置於玻璃球吸食器內點火加熱產生氣體後予以
    吸食之方式施用第二級毒品二次，嗣為警於九十六年二月二
    日二十二時許在台北縣三重市○○○路二八八號一一九室查
    獲，並扣得其所有用以施用安非他命之吸管一支，又於同年
    月四日二十時三十分許，為警在台北縣永和市○○路四十一
    號八樓查獲。
二、案經臺北縣政府警察局三重分局報告台灣板橋地方法院檢察
    署呈請臺灣高等法院檢察署檢察長令轉臺灣臺北地方法院檢
    察署檢察官偵查起訴及臺北市政府警察局大安分局報告臺灣
    板橋地方法院檢察署呈請臺灣高等法院檢察署檢察長令轉臺
    灣臺北地方法院檢察署移送併辦。
    理  由
一、訊據被告甲○○坦承前揭犯行不諱，且其先後二次為警查獲
    後所採集之尿液經送檢驗結果，均呈安非他命類陽性反應，
    且於九十六年二月四日查獲時所檢測出之甲基安非他命濃度
    為59010ng/ml，較之同年月二日查獲時所檢測出之甲基安非
    他命濃度50508ng/ml為高，此有臺灣檢驗科技股份有限公司
    濫用藥物尿液檢驗報告、臺灣尖端先進生技醫藥股份有限公
    司濫用藥物檢驗報告各一紙附卷可稽（見九十六年毒偵字第
    一一九五號偵查卷第三九頁、九十六年度毒偵字第二八七二
    號偵查卷第五頁），足認其於九十六年二月二日為警查獲經
    檢察官於翌日偵訊完畢釋放後迄同年月四日為警再次查獲前
    間復有施用安非他命之行為，此外並有其所有供施用毒品安
    非他命之吸管一支扣案足佐，足認被告前揭出於任意性之自
    白與事實相符，堪以採信。又被告前於九十年間因施用毒品
    ，經依本院九十年度毒聲字第一一二六號裁定送觀察、勒戒
    後，認無繼續施用毒品傾向，於九十年八月六日執行完畢釋
    放，由臺灣臺北地方法院檢察署檢察官以九十年度毒偵字第
    六一七號為不起訴處分確定；復於九十二年間，又因施用第
    二級毒品安非他命，經本院以九十二年度簡字第一六七九號
    判決處有期徒刑四月確定；復於九十五年間因施用第二級毒
    品，經本院以九十五年度簡字第二三三五號判決處有期徒刑
    六月確定等情，有臺灣高等法院被告前案紀錄表在卷可憑，
    則被告於前揭觀察、勒戒執行完畢釋放後，復分別於九十二
    、九十五年間，又因施用毒品案件，經本院各處有期徒刑四
    月、六月確定，則其於五年內既有再犯施用毒品罪之情形，
    即無毒品危害防制條例第二十條第三項規定之適用。從而被
    告前揭施用毒品犯行事證明確，應依法論科。
二、按安非他命係屬毒品危害防制條例第二條第二項第二款所規
    定之第二級毒品。核被告所為，係犯毒品危害防制條例第十
    條第二項之施用第二級毒品罪。又其於施用時持有第二級毒
    品安非他命之低度行為，應為其施用之高度行為所吸收，不
    另論罪。被告前因違反毒品危害防制條例案件，經本院以九
    十二年度簡字第一六七九號判決處有期徒刑四月確定，於九
    十三年一月二十日易科罰金執行完畢，有台灣高等法院被告
    前案紀錄表在卷可考，其受徒刑之執行完畢後五年以內故意
    再犯本件有期徒刑以上之罪，為累犯，應依法加重其刑。公
    訴人雖未就被告於九十六年二月三日偵訊完畢釋放後施用第
    二級毒品安非他命之犯行起訴，惟被告此部分犯行，與前開
    起訴並經本院論罪部分，既具有接續犯之實質上一罪關係，
    自為起訴效力所及，本院自應併予審理。爰審酌被告前經觀
    察、勒戒及科刑教訓後，猶不知戒除毒癮，竟因意志不堅而
    再度沾染毒品，惟其施用毒品係自戕之行為，尚無危害他人
    ，犯後復坦承犯行，態度尚可等一切情狀，量處如主文所示
    之刑。另扣案吸管一支，本質上難認係專供被告施用毒品之
    器具，惟係被告所有供施用本件毒品犯罪所用之物，此據被
    告供明在卷，應依刑法第三十八條第一項第二款，宣告沒收
    之。
據上論斷，應依刑事訴訟法第二百八十四條之一、第二百九十九
條第一項前段，毒品危害防制條例第十條第二項，刑法第十一條
前段、第四十七條第一項、第三十八條第一項第二款，判決如主
文。
本案經檢察官郭麗娟到庭執行職務
中　　華　　民　　國　　96　　年　　6 　　月　　20　　日
　　　　　　　　　刑事第十一庭  法　官　鍾淑慧
以上正本證明與原本無異。
如不服本判決，應於判決送達後10日內，向本院提出上訴狀。
　　　　　　　　　　　　　　　　書記官　劉英芬
中　　華　　民　　國　　96　　年　　6　　月　　 21　　日
附錄本案論罪科刑法條全文
毒品危害防制條例第10條
施用第一級毒品者，處 6 月以上 5 年以下有期徒刑。
施用第二級毒品者，處 3 年以下有期徒刑。
